【裁判字號】    99,簡上,239
【裁判日期】    991221
【裁判案由】    違反電子遊戲場業管理條例
【裁判全文】
臺灣屏東地方法院刑事判決             99年度簡上字第239號
上  訴  人
即  被  告  王秀香
上列上訴人因違反電子遊戲場業管理條例案件，不服本院99年度
簡字第1955號中華民國99年9 月30日第一審簡易判決（聲請簡易
判決處刑案號：99年度偵字第4349號），提起上訴，本院管轄之
第二審合議庭判決如下：
    主  文
上訴駁回。
王秀香緩刑貳年。
    事  實
一、王秀香明知未依電子遊戲場業管理條例規定辦理電子遊戲場
    業營業級別證（聲請簡易判決處刑書誤為營利事業登記）者
    ，不得經營電子遊戲場業，竟與藍文立（業經原審判處罪刑
    確定）共同基於非法營業之犯意聯絡，於未向主管機關屏東
    縣政府辦理電子遊戲場業營業級別證之情形下，自民國99年
    3 月12日起，由藍文立提供其所有之電子遊戲機「劍龍」1
    臺（含IC板1 片），擺放在王秀香所經營，位於屏東縣屏東
    市○○路413 號之2 之「華香商號」內，供不特定人以開分
    把玩娛樂，而以此方式經營電子遊戲場業。嗣於99年4 月8
    日15時27分許，在上址為警查獲，並扣得上開電子遊戲機具
    「劍龍」1 臺（含IC板1 片）。
二、案經屏東縣政府警察局屏東分局報請臺灣屏東地方法院檢察
    署檢察官偵查後，聲請以簡易判決處刑。
    理  由
壹、證據能力方面：
    按傳聞法則之重要理論依據，在於傳聞證據未經當事人之反
    對詰問予以核實，乃予排斥，惟若當事人已放棄對原供述人
    之反對詰問權，於法院審判時表明同意該等傳聞證據可作為
    證據，基於證據資料愈豐富，愈有助於真實發現之理念，並
    貫徹刑事訴訟法修法加重當事人進行主義之精神，確認當事
    人對於證據能力有處分權之制度，傳聞證據經當事人同意作
    為證據，法院認為適當者，亦得為證據。本件上訴人即被告
    （下稱被告）王秀香於本院言詞辯論終結前，對於卷附具有
    傳聞證據性質之證據，均已知其情，然未聲明異議，本院復
    斟酌各該證據並非非法取得，亦無證明力明顯過低之情形，
    以之作為證據，應屬適當，是依刑事訴訟法第159 條之5 第
    1 項規定，應認該等證據均得採為證據。
貳、實體方面：
一、上揭犯罪事實，業據被告王秀香於警詢、偵查及本院審理時
    坦承不諱（見警卷第5 至6 頁、偵卷第6 至7 頁、本院卷第
    15頁反面），核與證人即共同被告藍文立於警詢及偵查中所
    述互相吻合（見警卷第3 至4 頁、第6 至7 頁），復有屏東
    縣政府警察局屏東分局臨檢紀錄表、扣押筆錄、扣押物品目
    錄表、現場照片等件（見警卷第7 頁、第8 至9 頁、第10頁
    、第12至14頁），在卷足資佐證。被告上開任意性之自白既
    有前揭證據可佐，核與事實相符，自得採為論罪科刑之依據
    。是以，本案事證已臻明確，被告犯行洵堪認定。
二、核被告王秀香所為，係犯電子遊戲場業管理條例第22條之非
    法營業罪。被告與藍文立間，就上開犯行有犯意聯絡及行為
    分擔，應論以共同正犯。被告先後數日違反電子遊戲場業管
    理條例第15條之規定而經營電子遊戲場，係基於同一經營電
    子遊戲場為業務之犯意，反覆所為之行為，為集合犯，應僅
    論以1 罪。
三、原審認被告罪證明確，因而適用電子遊戲場業管理條例第15
    條、第22條，刑法第11條前段、第28條、第41條第1 項前段
    、第38條第1 項第2 款等規定，並審酌被告未依法辦理電子
    遊戲場業營業級別證，即經營電子遊戲場業，所為殊不可取
    ，復其前有違反電子遊戲場業管理條例經法院判處罪刑之前
    案紀錄（此業經被告供陳在卷，見本院卷第15頁反面），竟
    不思悔悟，仍再犯相同罪行；兼衡其擺設電子遊戲機具之數
    量僅1 臺，擺放時間非長，犯罪所生實害尚輕，被告犯後自
    白犯行，態度尚稱良好等一切情狀，量處拘役20日，並依其
    資力、職業及社會地位等節，諭知以新臺幣1,000 元折算1
    日之易科罰金折算標準。復說明本件扣案之電子遊戲機具「
    劍龍」1 臺（含IC板1 片），係共犯藍文立所有，供其與被
    告共同犯本件犯罪所用之物，爰依刑法第38條第1 項第2 款
    規定及共犯責任共同原則，予以宣告沒收。經核原判決認事
    用法，均無不合，量刑亦屬允當。被告上訴指摘原判決量刑
    過重而有不當，為無理由，應予駁回。
四、按「受二年以下有期徒刑、拘役或罰金之宣告，而有下列情
    形之一，認以暫不執行為適當者，得宣告二年以上五年以下
    之緩刑，其期間自裁判確定之日起算：一未曾因故意犯罪受
    有期徒刑以上刑之宣告者。二前因故意犯罪受有期徒刑以上
    刑之宣告，執行完畢或赦免後，五年以內未曾因故意犯罪受
    有期徒刑以上刑之宣告者。」刑法第74條第1 項定有明文。
    本院審酌被告前於82年間，雖曾因賭博案件經本院判處有期
    徒刑4 月，併科罰金新臺幣1 萬元確定，並於82年11月9 日
    易科（繳納）罰金執行完畢，惟其於該刑執行完畢後，5 年
    以內未曾因故意犯罪受有期徒刑以上刑之宣告，此有臺灣高
    等法院被告前案紀錄表在卷可稽；另衡其此次違法擺放之機
    臺僅1 臺，數量甚微，足認被告違法情節尚輕，經此偵、審
    程序，諒其應已知所警惕，而無再犯之虞，本院因認暫無令
    其執行前開所受宣告之刑罰之必要，爰為緩刑2 年之諭知，
    以勵自新。
、共同被告藍文立部分，業經原審判處罪刑確定，茲不再論列
    。
據上論結，應依刑事訴訟法第455 條之1 第1 項、第3 項、第36
8 條，刑法第74條第1 項第2 款，判決如主文。
本案經檢察官鍾佩真到庭執行職務。
中    華    民    國    99    年    12    月    21    日
                  刑事第二庭    審判長法  官  徐美麗
                                      法  官  楊宗翰
                                      法  官  許瑜容
以上正本證明與原本無異。
不得上訴。
中    華    民    國    99    年    12    月    21    日
                                      書記官  溫訓暖
附錄本判決論罪科刑法條：
《電子遊戲場業管理條例第15條》
未依本條例規定領有電子遊戲場業營業級別證者，不得經營電子
遊戲場業。
《電子遊戲場業管理條例第22條》
違反第 15 條規定者，處行為人 1 年以下有期徒刑、拘役或科
或併科新臺幣 50 萬元以上 250 萬元以下罰金。

司法院資訊處製作；財團法人民間司法改革基金會備份。
